【裁判字號】    92,上易,436
【裁判日期】    920430
【裁判案由】    傷害
【裁判全文】
臺灣高等法院高雄分院刑事判決                    九十二年度上易字第四三六號
    上  訴  人  臺灣屏東地方法院檢察署檢察官
    被      告  甲○○
右上訴人因被告傷害案件，不服臺灣屏東地方法院九十一年度易字第四一一號中華民
國九十二年一月二十八日第一審判決（起訴案號：臺灣屏東地方法院檢察署九十年度
偵字第四四三０號），提起上訴，本院判決如左：
      主  文
上訴駁回。
      事  實
一甲○○於民國九十年四月一日凌晨一時三十分許，在屏東縣內埔鄉○○路五００之
  一號「忘不了卡拉ＯＫ店」內，與乙○○發生爭執，甲○○心生不悅，竟基於普通
  傷害之故意，徒手毆打乙○○之頭部，致乙○○受有頭部外傷、額頭裂傷之傷害。
二案經乙○○訴請屏東縣警察局內埔分局報告臺灣屏東地方法院檢察署檢察官偵查起
  訴。
      理  由
一訊據被告甲○○固坦承於右揭時地與乙○○發生爭執之事實，惟矢口否認有何傷害
  告訴人乙○○之犯行，辯稱：當時告訴人乙○○先挑釁，二人互毆時伊並未打到乙○○，因有人勸架，所以伊就離開，但未教唆或與他人共同毆打告訴人乙○○及丙○○云云。
二經查︰
(一)上開事實，業據告訴人乙○○於警詢（見警卷第七頁反面）、偵查（見偵查卷第九
  頁反面）、原審（見原審卷第十七頁）及本院審理中（見本院卷第二十五頁）指訴
  綦詳，且證人即在場目睹經過之陳德妹於警詢證述：於右揭時地伊與乙○○、陳德
  釣、邱玄宗在包廂時，被告一進門即出手毆打乙○○，伊等即出面勸和等語（見警
  卷第十五頁反面）；於偵查中證述：當時伊與乙○○、陳德釣、邱玄宗四人一起去
  忘不了卡拉ＯＫ，剛進入包廂還沒坐下，甲○○就直接進入包廂內，甲○○說「你
  以前同居的女子叫我進來」，乙○○就說「你們二人一起向我要錢，我不可能給」
  ，甲○○隨即出手打乙○○一拳，伊就將甲○○推出包廂等語（見偵查卷第十四頁
  反面至第十五頁）；於原審審理中證稱：甲○○揮拳打到乙○○，伊看到就拉甲○○出來等語（見原審卷第四十頁）；證人即在場目睹經過之邱玄宏於警詢時證述：
  我們到達忘不了卡拉ＯＫ欲唱歌時，看到甲○○出手毆打乙○○，伊和丙○○、陳
  德妹出面勸和等語（見警卷第十六頁反面），此外，復有告訴人乙○○之財團法人
  屏東基督教醫院診斷證明書一張附卷可稽（見警卷第十頁）。被告復不否認曾出手
  毆打告訴人，足認被告係因與告訴人發生爭執，忿而出手傷害告訴人無訛。至被告
  辯稱並未打到告訴人云云，惟告訴人乙○○因而受有上開傷害，有前揭診斷證明書
  一紙在卷足憑，被告所辯顯係避就之詞，不足採信。
(二)至告訴人乙○○、丙○○雖於警訊、偵查及原審審理中一再指訴：被告尚夥同多名
  成年男子到場共同毆伊云云；惟告訴人乙○○於原審審理時稱：在包廂外有十幾個
  人打伊，因被告與這十幾個人在包廂裡喝酒聊天，只聽到被告與他們交談，未聽到
  被告叫他們打伊，故認為是被告叫他們出手等語（見原審卷第十七頁），告訴人丙○○亦稱：被告未正面打伊，是叫十幾個人打伊，因被告與這十幾個人在包廂裡喝
  酒聊天，只聽到被告與他們交談，未聽到被告叫他們打伊，故認為是被告叫他們出
  手等語（見原審卷第十七頁），而告訴人乙○○及丙○○於本院審理中則表示：對
  原判決認定被告甲○○未與其餘十幾名男子毆打伊等，沒有意見，當時被告甲○○
  與該等男子確實在店裡，只是被告未與他們一起動手等語（見本院卷第二十五頁至
  第二十六頁），告訴人乙○○更陳稱：確實是伊以前同居之女友找人來打伊等語（
  見本院卷第二十七頁）。且證人即在場目睹經過之陳德妹於偵查中即證稱：甲○○
  出手打了乙○○，‧‧伊一見此情形，馬上將甲○○推出包廂，並一直推至大門，
  伊反身回到包廂時就見到有大約十人在打乙○○等語（見偵查卷第十五頁）；於原
  審審理中證述：是告訴人乙○○以前之女友叫人打告訴人乙○○及丙○○等語（見
  原審卷第七十九頁至第八十頁），足見被告甲○○在毆傷告訴人乙○○後，即遭證
  人陳德妹推出大門，其並無機會指示同夥友人立即至告訴人所在包廂，出手毆打告
  訴人乙○○及丙○○，是以，證人陳德妹及告訴人乙○○均表示應係乙○○先前同
  居女友教唆該等男子至包廂毆打告訴人乙○○及丙○○等情，應與事實相符。則告
  訴人乙○○、丙○○前開指述：被告尚夥同多名成年男子到場共同毆伊云云，即不
  足採。
(三)綜上所述，被告甲○○所辯未毆傷告訴人乙○○云云，顯係避就之詞，不足採信。
  本件事證已臻明確，被告甲○○之犯行洵堪認定。
三核被告甲○○所為，係犯刑法第二百七十七條第一項之傷害罪。至公訴人雖以被告
  係與數名姓名不詳之友人在右揭時地共同傷害告訴人乙○○、丙○○，被告與數名
  姓名不詳之友人間有犯意聯絡及行為之分擔，均為共同正犯云云。惟被告並未與數
  名姓名不詳之男子共同毆打告訴人乙○○、丙○○，復又未教唆傷害，業如前述，
  因公訴人認與前揭論罪科刑部分為同一罪行，爰不另為無罪之判決，併此敘明。
四被告犯罪事證既明，原審法院依據刑法第二百七十七條第一項、第四十一條第一項
  前段，罰金罰鍰提高標準條例第一條前段、第二條，並審酌被告有竊佔之犯罪前科
  ，有臺灣高等法院被告全國前案紀錄表一份在卷足憑，犯罪後不承認有傷害的行為
  ，毫無悔意，態度不佳等一切情狀，量處拘役二十日，並諭知如易科罰金以銀元三
  百元（即新臺幣九百元）折算一日之標準。其認事用法均無違誤，量刑亦稱允妥，
  檢察官上訴意旨指摘原判決理由矛盾，為無理由，應予駁回。
據上論斷，應依刑事訴訟法第三百六十八條，判決如主文。
本案經檢察官林應華到庭執行職務。
中      華      民      國     九十二     年     四     月     三十     日
                              臺灣高等法院高雄分院刑事第二庭
                                  審判長法官  林正雄
                                        法官  黃壽燕
                                        法官  謝靜雯
右正本證明與原本無異。
不得上訴。
                                  法院書記官  廖素珍
中      華      民      國     九十二     年     四     月     三十     日
附錄本判決論罪之法條：
刑法第二百七十七條第一項︰
傷害人之身體或健康者，處三年以下有期徒刑、拘役或一千元以下罰金。


司法院資訊處製作；財團法人民間司法改革基金會備份。
